# Meeting Protokoll 2020-12-15

## Was wurde bisher gemacht:

**Allgemein:**
  - Einteilung in Arbeitsgruppen:
    - Frontend: Tomas, Enrico
      - Im Frontend wird mit https://tailwindcss.com/ gearbeitet
    - Backend: Dominik, Lisa
    - Joomla: Urs, Leonie
  - Projekt:
    - https://github.com/ToKoSoftware/dhbw-svm-portal/projects/3


---

**NÃ¤chster Termin:**
13:00Uhr 05.01.2021
