Was wurde bisher gemacht:


	- Backend
		○ Teams wurde fertiggestellt - kann geschlossen werden

	
	- Documentation
		○ Meeting-Protokolle als 'Issue' in Projects/Zeitplanung anlegen
 		○ Mit dem 'documentation' flag versehen
		○ Beim Erstellen eines Pull-Requests ein 'documentation' flag vergeben, Closes: #<Issue> angeben und mit dem 'Issue' verlinken
      			+ Dadurch wird das 'Issue' beim 'Merge' in geschlossen verschoben      

  - Website Frontend:
		○ Im Menü gibt es jetzt nur noch eine Scrollbar (anstelle von drei)
		○ Die Cards in News sind neu hinzugekommen
		○ Login ist nun via Username und E-Mailadresse möglich
		○ Beim Skalieren des Browser-Fensters gibt es noch Probleme, die dazu führen, dass das Menü oder die Seite nicht richtig angezeigt wird
	

Neue To-Do's

  - Joomla:
		○ Das von Leoni gefundene Plugin ist für unsere Zwecke nicht geeignet
			+ Evtl. können über Menue/Bilder/Access Einstellungen als 'Workaround' getätigt werden
      		--> Weitere Suche bis nächstes mal 


  - Rechtesystem
		○ Aufteilen in weitere Issues
 
 
  - Backend
		○ API-Organisation - bei der Implementierung gab es Probleme (-->bis zum nächsten Treffen)


Implementierungsreihenfolge:
  - Create und delete für alle Models
  - Create News
  - Veranstaltungen/Events --> EventRegistration (geht auch am Schluss)
  - Umfragen/Polls
  - Teams
  - Roles
  - Users(check)


Nächster Termin:
16:15Uhr 29.01.2021
