# Meeting Protokoll 2021-01-29

## Was wurde bisher gemacht:

**Joomla:**
  - Galerie - mit neuem Plugin (OS Gallerie) - Leonie

**Backend:**
  - News
  - Events
  - Teams

**Frontend:**
  - 'Create Events' im Frontend mit Validator


---

## To-Do's

**Generelles APell:**
  - "Mehr machen, dass wir die nächsten zwei Wochen fertig werden"
    - Urs & Enrico sollen sich mehr einbringen

**Joomla:**
  - Neuer Issue - Navbar Eintrag Fotos nur für Guests/"not logged-in people"
    - "Guest" Bildergalerie Seite erstellen (die ausgewählte Bilder für Guests hat)
      - Will der "Guest" mehr Bilder sehen, so soll er zu einem Login weitergeleitet werden
  - Dummy-Bilder austauschen mit "DSGVO konformeren Bildern"
  - Icon austauschen

**Backend:**
  - PollAnswers
  - Create Roles
  - Check User API
  - Update API's
  - Delete API's (wer? --> Ersteller (über Author ID) und Admin) - Soft-Delete vorziehen (Is-Active auf False stellen)
    - Delete Vote
      - Delete Answers
    - Delete Team
      - Delete Membership

**Frontend:**
  - Enrico: --> Branch herunterladen (sobald ein neuer PR offen ist & mit Enrico assigned ist)
    - --> Testen, ob etwas auffällt was nicht geht
      - Im PR darunter die Probleme beschreiben
    - Docker - compose up siehe Anleitung (lokal installieren)


---

**Nächster Termin:**
13:00Uhr 05.02.2021